【裁判字號】    97,交上訴,4
【裁判日期】    970731
【裁判案由】    過失傷害等
【裁判全文】
臺灣高等法院花蓮分院刑事判決         97年度交上訴字第4號
上  訴  人
即  被  告  甲○○
上列上訴人因過失傷害等案件，不服臺灣花蓮地方法院96年度交
訴緝字第1號中華民國96年12月31日第一審判決（起訴案號：臺
灣花蓮地方法院檢察署94年度偵字第476號），提起上訴，本院
判決如下：
    主  文
上訴駁回。
    事實及理由
一、本案經本院審理結果，認第一審以上訴人即被告甲○○犯刑
    法第284條第1項之過失傷害罪、第185條之4之肇事逃逸罪，
    且其於94年6月9日經原法院發布通緝，於96年12月17日遭警
    緝獲，未能適用中華民國96年罪犯減刑條例減刑之規定，分
    別判處有期徒刑3月、8月，合併定執行刑為有期徒刑10月，
    認事用法並無不當，量刑亦稱妥適，應予維持，並引用如附
    件第一審判決書記載之事實、證據及理由。
二、被告上訴意旨略以：被告家裡貧困，教育程度不高，平常以
    打零工為生，無多餘積蓄，對突來的車禍致人受傷，驚慌不
    知所措，始逃離現場以規避責任。這3年來景氣仍然低迷，
    連打零工的機會也沒有，被告有意和解，並願意以每月5千
    元或1萬元分期給付被害人，但未能經被害人首肯，請庭上
    再給被告和解的機會云云。惟查，經本院居中協調，告訴人
    已同意被告分期給付，被告應每3個月給付3萬元，首期3萬
    元應於97年7月間給付，然屆期被告仍以無工作機會未能給
    付，足見被告並無和解之意願，其上訴為無理由，應予駁回
    。
據上論結，應依刑事訴訟法第373條、第368條，判決如主文。
本案經檢察官乙○○到庭執行職務。
中    華    民    國    97    年    7     月    31    日
                       審判長法  官  何方興
                             法  官  王紋瑩
                             法  官  林鳳珠
以上正本證明與原本無異。
過失傷害部分不得上訴。
肇事致人傷害逃逸罪部分如不服本判決，應於判決送達後10 日
內，向本院提出上訴狀。其未敘述理由者，並應於提出上訴狀後
10日內本院補提理由狀（均須附繕本）。
                             書記官  陳有信
中    華    民    國    97    年    7     月    31    日
附錄：本案論罪科刑法條全文
中華民國刑法第284條第1項：
（過失傷害罪）
因過失傷害人者，處 6 月以下有期徒刑、拘役或 5 百元以下罰
金，致重傷者，處1年以下有期徒刑、拘役或5百元以下罰金。
從事業務之人，因業務上之過失傷害人者，處 1 年以下有期徒刑
、拘役或1 千元以下罰金，致重傷者，處 3 年以下有期徒刑、
拘役或2千元以下罰金。
中華民國刑法第185條之4：
（肇事遺棄罪）
駕駛動力交通工具肇事，致人死傷而逃逸者，處 6 月以上 5 年
以下有期徒刑。
附件：
臺灣花蓮地方法院刑事判決             96年度交訴緝字第1號
公  訴  人  臺灣花蓮地方法院檢察署檢察官
被      告  甲○○  男  52歲（民國○○年○月○○日生）
                    身分證統一編號：Ｚ000000000號
                    住花蓮縣吉安鄉○○○街145巷46弄30號
                    居花蓮縣吉安鄉○○村○○路157號210室
                    居花蓮市○○街72號
上列被告因過失傷害等案件，經檢察官提起公訴（94年度偵字第
476號），被告於準備程序中就被訴事實為有罪之陳述，經本院
合議庭裁定由受命法官獨任進行簡式審判程序，判決如下：
    主  文
甲○○犯過失傷害罪，處有期徒刑參月，又犯肇事致人傷害逃逸
罪，處有期徒刑捌月，應執行有期徒刑拾月。
    事  實
一、本案犯罪事實、證據及應適用之法條除引用檢察官起訴書（
    如附件）所載外，另補充證據復有被告於本院訊問時之自白
    。
二、爰審酌被告並無前科，素行尚佳，然衡以本案車禍過失程度
    甚高，告訴人所受傷害非輕，又於肇事後逃逸現場，罔顧告
    訴人安危，案發迄今已近3年，仍未能與告訴人達成民事和
    解，賠償告訴人損失，惟念其於警方查獲後即坦承犯行，非
    無悔意等一切情狀，量處如主文所示之刑，並定其應執行之
    刑（按行為後法律有變更者，適用行為時之法律，但行為後
    之法律有利於行為人者，適用最有利於行為人之法律，刑法
    第2條第1項定有明文。查被告行為後，有關刑法第51條第5
    款之規定有變更，並於94年2月2日修正公布，業於95年7月1
    日施行，茲就上開法條新舊法比較後，行為後（即新法）之
    規定未有利於被告，故應適用修正前刑法第51條第5款之規
    定）以示懲儆。另被告犯罪時間雖係在96年4月24日以前，
    符合中華民國96年犯罪減刑條例第2條減刑條件，然被告於
    案發後因逃匿，經本院於94年6月9日發布通緝，嗣於96年12
    月17日始固遭警逮捕歸案，故依上開減刑條例第5條之規定
    ，自不得予以減刑，附此敘明。
三、依刑事訴訟法第273條之1第1項、299條第1項前段、第310條
    之2、第454條第2項，刑法第2條第1項前段、第284條第 1項
    、第185條之4，修正前刑法第51條第5款，判決如主文。
四、如不服本判決，得自收受送達之日起10日內向本院提出上訴
    狀（須附繕本）。
本案經檢察官許梨雯到庭執行職務。
中    華    民    國    96    年    12    月    31    日
                  刑事第三庭  法  官  張嘉芬
上列正本證明與原本無異。
如對本判決不服，應於送達後10日內，向本院提出上訴狀（上訴
狀應記載具體上訴理由並應抄附繕本）告訴人或被害人如對於本
判決不服者，應具備理由請求檢察官上訴，其上訴期間之計算係
以檢察官收受判決正本之日期為準。
中    華    民    國    96    年    12    月    31    日
                              書記官
附錄本判決論罪之法律條文：
中華民國刑法第284條：
（過失傷害罪）
因過失傷害人者，處 6 月以下有期徒刑、拘役或 5 百元以下罰
金，致重傷者，處1年以下有期徒刑、拘役或5百元以下罰金。
從事業務之人，因業務上之過失傷害人者，處 1 年以下有期徒刑
、拘役或1 千元以下罰金，致重傷者，處 3 年以下有期徒刑、
拘役或2千元以下罰金。
中華民國刑法第185條之4：
（肇事遺棄罪）
駕駛動力交通工具肇事，致人死傷而逃逸者，處 6 月以上 5 年
以下有期徒刑。


司法院資訊處製作；財團法人民間司法改革基金會備份。
